臺灣彰化地方法院刑事判決　　　　　　　100年度易字第321號
公　訴　人　臺灣彰化地方法院檢察署檢察官
被　　　告　張弘達
上列被告因竊盜案件，經檢察官提起公訴（100年度偵字第1406
、1407、1408、1409號），本院判決如下：
    主    文
張弘達犯十次結夥三人攜帶兇器竊盜罪，均累犯，各處有期徒刑
壹年，應執行有期徒刑捌年。
    事    實
一張弘達曾因竊盜汽車案件，經臺灣嘉義地方法院以97年度嘉簡
  字第940號判決處有期徒刑3月確定，於民國98年2月17日易科
  罰金執行完畢。
二張弘達平日在嘉義縣民雄鄉北斗村覆鼎金62號經營鴻達汽車修
  護廠，因缺錢花用，竟與侯宗賢（另案通緝中）及真實姓名年
  籍不詳綽號「阿喜」之成年男子共同基於意圖為自己不法所有
  之犯意聯絡，先後於附表所示時間，結夥3人，共乘汽車前往
  附表所示地點，推由侯宗賢攜帶客觀上足供為兇器使用之T型
  扳手（所有權歸屬不明，且未扣案），下車撬開附表所示小客
  車，張弘達、「阿喜」則留在車上把風，予以竊取得手，隨後
  再駛回修護廠解體，並將零件販賣他人，得款朋分花用。嗣因
  警方調閱附表編號8案發現場路口監視器影像資料，認畫面中
  出現已改懸CF-7652號號牌之藍色小客車，尾隨被竊之車牌號
  碼2R-0301號小客車，形跡可疑，且張弘達因另涉其他竊盜案
  件在押，乃至嘉義看守所詢問，張弘達遂於犯罪均未被發覺前
  ，主動向有輔助偵查權之彰化縣警察局芳苑分局偵查佐蕭育記
  陳明竊車過程，自首並接受裁判。
三案經張淑娥、袁皙、高藝溱、詹宜璇、林逸寧、林冠章、吳寶
  鳳、劉宜正、張慶蔚訴由彰化縣警察局芳苑分局報告臺灣彰化
  地方法院檢察署檢察官偵查起訴。
    理    由
一同一案件繫屬於有管轄權之數法院者，由繫屬在先之法院審判
  之；但經共同之直接上級法院裁定，亦得由繫屬在後之法院審
  判，刑事訴訟法第8條定有明文。已經提起公訴或自訴之案件
  ，在同一法院重行起訴者，或依刑事訴訟法第8條之規定不得
  為審判者，應諭知不受理之判決，刑事訴訟法第303條第2款、
  第7款亦有規定。惟刑事訴訟法第8條所謂同一案件，係指被告
  同一及犯罪事實同一而言，如被告或犯罪事實一有不同，即非
  同一案件；又刑事訴訟法第303條第2款應限於同一案件在同一
  法院起訴始該當之，如同一案件在不同法院起訴，則應適用刑
  事訴訟法第303條第7款規定，惟如非同一案件，亦不生依該款
  諭知不受理之問題。經查：臺灣嘉義地方法院100年度訴字第
  211號被告張弘達偽造文書案件，該案公訴人認被告收受本案
  附表編號7、10由侯宗賢、「阿喜」竊取之汽車，涉犯刑法第
  349條第1項收受贓物罪嫌，此有臺灣高等法院被告前案紀錄表
  、臺灣嘉義地方法院檢察署檢察官100年度偵字第348、895號
  起訴書可參（本院卷第12頁反面、第19至23頁），顯與本案所
  起訴如附表編號7、10之竊盜犯罪事實不同，自非同一案件，
  無從諭知不受理之判決，合先敘明。
二訊據被告對於上揭犯罪事實坦承不諱，核與告訴人張淑娥、袁
  皙、高藝溱、詹宜璇、林逸寧、林冠章、吳寶鳳、劉宜正、張
  慶蔚於警詢中之指述相符（第0000000000號警卷第17、20、23
  頁，第0000000000號警卷第17至18、21頁，第0000000000號警
  卷第17至18、21至22頁，第0000000000號警卷第17至18、21至
  22頁），並有失車案件基本資料詳細畫面報表、車籍資料、案
  發現場照片、監視器翻拍照片在卷可稽（第0000000000號警卷
  第18至19、21至22、24至26頁，第0000000000號警卷第19至20
  、23至24頁，第0000000000號警卷第19至20、23至25頁，第00
  00000000號警卷第19至20、23至25頁，第1406號偵查卷第10頁
  ）。被告於警詢、檢察官偵查中及本院審理中均坦認係與侯宗
  賢、「阿喜」共乘汽車前往案發現場，由侯宗賢以T型扳手下
  手竊車，被告與「阿喜」把風，得手後將汽車駛回解體轉售得
  款等情，且侯宗賢、「阿喜」尚未到案，查無反於上開犯罪事
  實之證據，難認被告僅係收受侯宗賢、「阿喜」竊取之汽車，
  應認被告確有參與竊盜之把風行為無誤。又被告亦坦認侯宗賢
  以T型扳手行竊，堪認該犯案工具可持以攻擊他人，客觀上對
  人之身體、生命具危險性，足供為兇器使用。綜上所述，被告
  之自白與事實相符，可以採信，事證明確，犯行堪以認定。
三行為後法律有變更者，適用行為時之法律，但行為後之法律有
  利於行為人者，適用最有利於行為人之法律，刑法第2條第1項
  定有明文。被告行為後，刑法第321條已於100年1月26日修正
  公布，並自同年月28日施行，該條原規定「犯竊盜罪而有左列
  情形之一者，處6月以上、5年以下有期徒刑：一於夜間侵入住
  宅或有人居住之建築物、船艦或隱匿其內而犯之者。二毀越門
  扇、牆垣或其他安全設備而犯之者。三攜帶兇器而犯之者。四
  結夥三人以上而犯之者。五乘火災、水災或其他災害之際而犯
  之者。六在車站或埠頭而犯之者。前項之未遂犯罰之。」修正
  後規定「犯竊盜罪而有下列情形之一者，處6月以上、5年以下
  有期徒刑，得併科新臺幣10萬元以下罰金：一侵入住宅或有人
  居住之建築物、船艦或隱匿其內而犯之者。二毀越門扇、牆垣
  或其他安全設備而犯之者。三攜帶兇器而犯之者。四結夥三人
  以上而犯之者。五乘火災、水災或其他災害之際而犯之者。六
  在車站、埠頭、航空站或其他供水、陸、空公眾運輸之舟、車
  、航空機內而犯之者。前項之未遂犯罰之。」經核上開修正之
  條文並非廢止舊法，另立新法，而係於同一犯罪類型之規範，
  具有延續性，僅構成要件及法定刑有所變更而已，乃屬刑罰法
  律之變更，比較新舊法結果，行為後之法律對被告不利，自應
  依刑法第2條第1項前段規定，適用行為時之法律。
四核被告所為，係犯10次修正前刑法第321條第1項第3款、第4款
  之結夥三人攜帶兇器竊盜罪。被告與侯宗賢、「阿喜」就上開
  犯行，有犯意聯絡及行為分擔，均為共同正犯。被告所犯上開
  10罪，犯意各別，行為不同，應分論併罰。查被告曾因竊盜汽
  車案件，經臺灣嘉義地方法院以97年度嘉簡字第940號判決處
  有期徒刑3月確定，於98年2月17日易科罰金執行完畢，此有臺
  灣高等法院被告前案紀錄表可憑，其受有期徒刑之執行完畢，
  5年內故意再犯本案有期徒刑以上之罪，為累犯，應依刑法第
  47條第1項規定加重其刑。本案係因報告機關調閱附表編號8案
  發現場路口監視器影像資料，認畫面中出現已改懸CF-7652號
  號牌之藍色小客車，尾隨被竊之車牌號碼2R-0301號小客車，
  形跡可疑，且被告因另涉其他竊盜案件在押，乃至嘉義看守所
  詢問，被告遂於犯罪均未被發覺前，主動向有輔助偵查權之偵
  查佐蕭育記陳明竊車過程，自首並接受裁判，此有被告之歷次
  調查筆錄可憑（第0000000000號警卷第1至15頁），爰依刑法
  第62條前段減輕其刑，並與前開加重其刑部分，依刑法第71條
  第1項先加後減。爰審酌被告素行欠佳，前已有相同類型之犯
  罪紀錄，仍不悔改，再度多次破壞他人財產法益，竊取之汽車
  皆已解體銷贓得款，損害難以回復，至今尚未賠償或取得原諒
  ，情節重大，惟於本院審理中坦白全部犯行及其他一切情狀，
  分別量處如主文所示之刑，並定其應執行刑，以資懲儆。另刑
  法第59條之酌減其刑，必須犯罪另有特殊之原因與環境等情狀
  ，在客觀上足以引起一般之同情，認為確可憫恕，且即予宣告
  法定最低度之刑，猶嫌過重者，始有其適用。被告雖提出身心
  障礙手冊，辯稱其為中度視障之人（本院卷第18頁），惟其係
  自行到庭，無須他人攙扶，且能閱覽法庭電腦顯示之筆錄內容
  ，此有審判筆錄可稽（本院卷第35頁），足見其尚非全盲，且
  無在客觀上能引起一般同情之犯罪動機，自不得依該條規定酌
  減其刑。被告經定其應執行刑後，雖達有期徒刑1年以上，惟
  其既有中度視障，且上開應執行刑已足資懲罰其惡害，為免強
  制工作造成被告視力惡化，應無庸再依竊盜犯贓物犯保安處分
  條例第3條第1項規定宣告強制工作之必要。侯宗賢行竊所用之
  T型扳手所有權歸屬不明，且未扣案，自無從宣告沒收。
據上論斷，應依刑事訴訟法第299條第1項前段，刑法第2條第1項
前段、第28條、第321條第1項第3款、第4款（修正前）、第47條
第1項、第62條前段、第51條第5款，判決如主文。
本案經檢察官趙冠瑋到庭執行職務。
中    華    民    國   100    年    4     月    18    日
                  刑事第四庭        法  官      廖政勝
以上正本證明與原本無異。
如不服本判決，應於判決送達後10日內，向本院提出上訴狀（須
敘述具體理由，並附繕本，上訴狀勿逕送上級法院）。
告訴人或被害人對於判決如有不服具備理由請求檢察官上訴者，
其上訴期間之計算係以檢察官收受判決正本之日期為準。
中    華    民    國   100    年    4     月    18    日
                                    書記官      莊何江
附錄：
修正前刑法第321條第1項第3款、第4款
犯竊盜罪而有左列情形之一者，處6月以上、5年以下有期徒刑：
三、攜帶兇器而犯之者。
四、結夥3人以上而犯之者。
附表
┌──┬────┬────────┬──────────┬────────┐
│編號│被害人  │犯罪時間        │犯罪地點            │竊得車輛        │
├──┼────┼────────┼──────────┼────────┤
│ 1  │張淑娥  │99年7月4日凌晨1 │彰化縣員林鎮南平里南│車牌號碼8323-FC │
│    │        │時許            │平四街39號前        │號自用小客車1輛 │
├──┼────┼────────┼──────────┼────────┤
│ 2  │袁皙（登│99年7月26日凌晨1│彰化縣溪州鄉尾厝村中│車牌號碼DZ-0248 │
│    │記車主為│時許            │山路3段640號前      │號自用小客車1輛 │
│    │袁曉萍）│                │                    │                │
├──┼────┼────────┼──────────┼────────┤
│ 3  │高藝溱  │99年8月4日凌晨1 │雲林縣斗六市龍潭里龍│車牌號碼7G-0203 │
│    │        │時許            │潭北路40巷巷口      │號自用小客車1輛 │
├──┼────┼────────┼──────────┼────────┤
│ 4  │詹宜璇  │99年8月9日凌晨1 │彰化縣員林鎮○○路員│車牌號碼4205-SL │
│    │        │時許            │林游泳池前          │號自用小客車1輛 │
├──┼────┼────────┼──────────┼────────┤
│ 5  │林逸寧  │99年8月25日凌晨1│彰化縣員林鎮惠來里光│車牌號碼8B-0068 │
│    │        │時許            │明南街32號對面空地  │號自用小客車1輛 │
├──┼────┼────────┼──────────┼────────┤
│ 6  │林冠章（│99年9月9日凌晨1 │雲林縣虎尾鎮○○路2 │車牌號碼2W-8765 │
│    │登記車主│時許            │段515巷1號前        │號自用小客車1輛 │
│    │為張晏滋│                │                    │                │
│    │）      │                │                    │                │
├──┼────┼────────┼──────────┼────────┤
│ 7  │康淑英  │99年11月25日凌晨│雲林縣斗六市鎮西里中│車牌號碼C5-7093 │
│    │        │1時許           │堅西路216號旁停車場 │號自用小客車1輛 │
├──┼────┼────────┼──────────┼────────┤
│ 8  │吳寶鳳  │99年11月27日凌晨│彰化縣二林鎮後厝里斗│車牌號碼2R-0301 │
│    │        │1時許           │苑路4段250號前      │號自用小客車1輛 │
├──┼────┼────────┼──────────┼────────┤
│ 9  │劉宜正（│99年12月16日凌晨│雲林縣斗南鎮小東里大│車牌號碼7U-0379 │
│    │登記車主│1時許           │同路648號           │號自用小客車1輛 │
│    │為張玉水│                │                    │                │
│    │）      │                │                    │                │
├──┼────┼────────┼──────────┼────────┤
│ 10 │張慶蔚  │99年12月27日凌晨│彰化縣彰化市○○街  │車牌號碼X5-9687 │
│    │        │1時許           │127巷25弄258號前    │號自用小客車1輛 │
└──┴────┴────────┴──────────┴────────┘